【裁判字號】    99,上易,2183
【裁判日期】    991006
【裁判案由】    竊盜
【裁判全文】
臺灣高等法院刑事判決                99年度上易字第2183號
上  訴  人
即  被  告  甲○○
上列上訴人因竊盜案件，不服臺灣新竹地方法院99年度審易字第
57號，中華民國99年7月30日所為之第一審判決（起訴案號：臺
灣新竹地方法院檢察署98年度偵緝字第651號），提起上訴，本
院判決如下：
    主  文
上訴駁回。
    理  由
一、按刑事訴訟法第350條、第361條、第362條、第367條規定，
    不服地方法院之第一審判決而上訴者，須提出上訴書狀，並
    應敘述具體理由，為上訴必備之程式；其所提出之書狀未敘
    述上訴理由，或僅曾以言詞陳述上訴理由者，均應於上訴期
    間屆滿後20日內補提理由書於第一審法院。第一審法院經形
    式審查，認逾期未補提上訴理由者，應定期間先命補正；逾
    期未補正者，為上訴不合法律上之程式，應以裁定駁回。倘
    已提出上訴理由，但所提非屬具體理由者，則由第二審法院
    以上訴不合法律上之程式，判決駁回。而所謂具體理由，必
    係依據卷內既有訴訟資料或提出新事證，指摘或表明第一審
    判決有何採證認事、用法或量刑等足以影響判決本旨之不當
    或違法，而構成應予撤銷之具體事由，始克當之（例如：依
    憑證據法則具體指出所採證據何以不具證據能力，或依憑卷
    證資料，明確指出所為證據證明力之判斷如何違背經驗、論
    理法則）；倘僅泛言原判決認定事實錯誤、違背法令、量刑
    失之過重或輕縱，而未依上揭意旨指出具體事由，或形式上
    雖已指出具體事由，然該事由縱使屬實，亦不足以認為原判
    決有何不當或違法者（例如：對不具有調查必要性之證據，
    法院未依聲請調查亦未說明理由，或援用證據不當，但除去
    該證據仍應為同一事實之認定），皆難謂係具體理由，俾與
    第二審上訴制度旨在請求第二審法院撤銷、變更第一審不當
    或違法之判決，以實現個案救濟之立法目的相契合，並節制
    濫行上訴（最高法院97年度台上字第892號、97年度台上字
    第1402號、97年度台上字第5960號等判決意旨參照）。又原
    審法院對上訴書狀有無記載理由，為形式上之審查，認有欠
    缺，且未據上訴人自行補正者，固應定期間先命補正。然上
    訴理由是否具體，依民國96年7月4日修正公布之刑事訴訟法
    第361條立法理由之說明，屬第二審法院審查範圍，不在命
    補正之列。
二、經查：本件原判決依憑上訴人即被告甲○○於原審之自白、
    證人即共犯蕭榮傑、卓玉成、證人卓志強於警詢及偵查時之
    陳述、證人即被害人周怡樺、黃信立、謝淑珍、吳秋涼於警
    詢時之證述，及監視器錄影畫面翻拍照片10張、行動電話門
    號0000000000號、000000 0000號通聯調閱查詢單各1份等證
    據資料，資以認定：被告（綽號落腳）與卓玉龍（經本院於
    99年5月27日以99年度上易字第454號判決判處應執行刑有期
    徒刑2年6月確定）、卓玉成、蕭榮傑（2人經原審法院於98
    年10月2日以98年度易字第104號、第208號判決分別判處有
    期徒刑10月、1年5月確定）等4名成年男子，均因缺錢花用
    而萌生竊取新建辦公大樓內財物再變賣供己花用之念頭，遂
    共同基於意圖為自己不法所有之犯意聯絡，由被告及卓玉龍
    、蕭榮傑等3人先選定位在新竹縣竹北市○○○路東2段20之
    3號及20之5號同棟雙併之辦公大樓（無警衛駐守），作為下
    手行竊之目標，被告明知上開辦公大樓內之各樓層分屬不同
    公司，仍與卓玉龍及蕭榮傑於原判決附表（下稱附表）編號
    1至5所示時間，由卓玉龍持鐵製一字扳手逐層分棟毀壞如附
    表編號1至5所示各公司樓層大門門鎖等安全設備（毀損及侵
    入建築物部分均未據告訴）後，一同入內行竊，卓玉成則駕
    駛車牌碼CO-4567號白色自用小客車停放在上開辦公大樓斜
    對面處把風，共竊得如附表編號1至5所示之財物等情。因而
    論被告以結夥攜帶兇器毀壞安全設備竊盜5罪，各量處有期
    徒刑8月，應執行有期徒刑2年6月。
三、被告不服原判決，提起上訴，其上訴理由略以：被告於89年
    間入獄服刑時，認識蕭榮傑，即與蕭榮傑形影不離，本件竊
    盜案件全是蕭榮傑所主導，被告並非主嫌，刑期竟較主嫌為
    重等語。
四、經查：按刑之量定，為求個案裁判之妥當性，法律賦予法院
    裁量之權。量刑輕重，屬為裁判之法院得依職權自由裁量之
    事項，苟其量刑已以行為人之責任為基礎，並斟酌刑法第57
    條各款所列情狀，在法定刑度內，酌量科刑，如無偏執一端
    ，致明顯失出失入情形，上級審法院即不得單就量刑部分遽
    指為不當或違法。查本件原審量刑時，已審酌被告前有詐欺
    、偽造文書、侵占、竊盜、侵入住宅、傷害等前科，足徵素
    行非善，兼衡其正值青壯，竟不思守法自制，循正當途徑獲
    取所需，猶為貪圖一己之私，夥同其他共犯恣意竊取他人財
    物，危害社會治安與他人財產安全，守法意識薄弱，除將竊
    得之現金、百貨公司禮券朋分花用殆盡後，另將如附表編號
    1至5所示公司所有之電腦物品予以變賣換取現金花用，造成
    追贓之困難及有礙財產犯罪之偵查，所為實不足取，惟被告
    犯後坦承犯行不諱，態度尚可，並同時考量其犯罪動機、手
    段、所生危害等一切情狀，為其量刑之基礎，已敘明審酌刑
    法第57條所列事項之理由。上訴意旨雖執前詞，指摘原審量
    刑不當云云。然按刑法之共同正犯，雖應就全部犯罪結果負
    其責任，但科刑時，仍應審酌刑法第57條各款情狀，分別情
    節，為量刑輕重之標準，非必科以同一之刑（最高法院87年
    度台上字第3571號判決要旨參照）。查共同正犯蕭榮傑雖經
    原審法院另案判處較輕於被告之刑，然該案係以裁判上一罪
    論處，與本案論罪科刑之基礎已有不同，有原審法院98年度
    易字第104、208號判決書1件在卷足佐，且其等於刑法第57
    條各款所列事項之情節亦非相同，自無從科以同一之刑，況
    共同正犯卓玉龍於另案亦經本院判處應執行刑有期徒刑2年6
    月，並未較被告為輕，有本院99年度上易字第454號判決書1
    件附卷可參，是尚難認原審量刑裁量權之行使，與比例原則
    及平等原則有違。此外，被告並未表明原判決之量刑有何輕
    重失衡、濫用裁量權或不適用法則之情形，構成應予撤銷之
    具體理由，已難謂提出合於刑事訴訟法第361條第1項規定之
    具體理由。從而，本件上訴未依法記載上訴之「具體理由」
    ，揆諸首開最高法院判決意旨及說明，其上訴顯屬違背法律
    上之程式，爰不經言詞辯論，逕行駁回。
據上論結，應依刑事訴訟法第367條前段、第372條，判決如主文
。
中    華    民    國    99    年    10    月    6     日
                  刑事第五庭審判長法  官  李英勇
                                  法  官  劉秉鑫
                                  法  官  白光華
以上正本證明與原本無異。
不得上訴。
                                  書記官  廖鴻勳
中    華    民    國    99    年    10    月    6     日

司法院資訊處製作；財團法人民間司法改革基金會備份。
